台灣高等法院交通事件裁定　　　　　　　　　　　九十一年度交抗字第一五二號
　　抗　告　人
　　受 處分 人　甲○○　男五.
右列抗告人因違反道路交通管理處罰條例案件，不服臺灣基隆地方法院中華民國九十
一年九月三十日裁定（九十一年度交聲字第一五二號），提起抗告，本院裁定如左：
    主  文
抗告駁回。
    理  由
一、原裁定意旨（如附件）。
二、抗告意旨略以：抗告人於九十一年五月一日晚間十八時三十分，與友人在建國北
    路與長安東路口聚餐中約飲海尼根牌啤酒約三罐（四五○西西一罐），經喝水、
    喝咖啡，也休息二小時以上，難免腹中有氣，但血液酒精值此時不會超過定值，
    可依醫學測試確認，並不會超過測試值，抗告人曾要求重測被拒，有失公允及其
    權益云云。
三、按「汽車駕駛人有左列情形之一者，不得駕車：一、連續駕車超過八小時者。二
    、飲用酒類或其他類似物後其吐氣所含酒精濃度超過每公升○點二五毫克或血液
    中酒精濃度超過百分之○點○五以上者。三、吸食毒品、迷幻藥、麻醉藥品或其
    相類似管制藥品者。四、患病影響安全駕駛者。五、營業小客車駕駛人未向警察
    機關請領執業登記證，或雖已領有而未依規定放置車內指定之插座者。」，道路
    交通安全規則第一百十四條定有明文。又按「汽車駕駛人，駕駛汽車經測試檢定
    有左列情形之一者，處新臺幣一萬五千元以上六萬元以下罰鍰，並當場禁止其駕
    駛及吊扣其駕駛執照一年。因而肇事致人受傷者，並吊扣其駕駛執照二年；致人
    重傷或死亡者，吊銷其駕駛執照，並不得再考領：一、酒精濃度超過規定標準。
    二、吸食毒品、迷幻藥、麻醉藥品及其相類似之管制藥品。」，道路交通管理處
    罰條例第三十五條第一項（民國九十年一月十七日修正公告，於同年六月一日起
    施行）規定甚明。
四、經查，抗告人於九十一年五月一日二十二時三十七分，行經國道一號公路北向汐
    止收費站處，經公路警察局第一警察隊警員測試酒精濃度超過標準之違規事實，
    業據證人即現場執行舉發之公路警察局第一警察隊警員鄭守志於原審訊問時結證
    稱：「當時異議人經過收費站的時候我們看他有眼神惺忪有疲倦的樣子，我們當
  時就對異議人攔下，假如說有駕駛人有疲累的情形我們也會要駕駛人將窗戶打開
    ，之後我們就靠近異議人的車子當時我就有聞到酒味，我就請異議人出示行照、
    駕照，並告知異議人說有喝酒請異議人配合作酒測，當時異議人他有承認他有喝
    酒，他說他在前一夜有跟朋友一起喝酒之後有去朋友那裡喝咖啡，他說他有經過
    休息，我就說這還是要作酒測，當時異議人有配合作酒測，酒測值為○點四六Ｍ
    Ｇ／Ｌ，異議人知道他喝酒超過○點二五ＭＧ／Ｌ標準值就一直央求我們原諒，
    我們告訴異議人說喝酒本來就不能開車，並依法對異議人製單，製單的時候異議
    人就在情緒上不穩定，並告訴我們說他有認識國道朋友，我們告訴異議人說還是
    要製單，當時異議人就表示說他要做第二次的酒測，我們當時告知異議人不可以
    作第二次酒測，我們告訴他這一切程序都是合乎規定也沒有失敗，所以不必再測
    第二次，我們當時就製單要交給異議人，異議人當時就拒收。然後我們就護送異
    議人下下一個交流道讓異議人在車上休息。」等語（見原審九十一年九月十日訊
    問筆錄），且證人即現場共同執行舉發之公路警察局第一警察隊警員岳邦忠於原
    審結證稱：「我們當時是共同執行勤務，但是執行酒測的工作是由證人鄭守志負
    責。酒測程序如證人鄭守志所言。」等語（見原審九十一年九月十日訊問筆錄）
    ，次查證人鄭守志及岳邦忠二人均證述：「程序上沒有說要做二次，只有測試失
    敗可以重新測試沒有講說要規定作二次酒測。假如說測試第一次沒有通過不可能
    會對受測者作第二次的酒測。如果說再做第二次的時候如果前後標準不一究竟是
    要依照哪一次為準，如果可以一再的要求作酒測，那就會沒完沒了。」等情（見
    同上筆錄），並有酒測單影本一紙（酒測器序號為○一六八九五號、分析器為○
    四六○三六號、測定值為○點四六ＭＧ／Ｌ）及經濟部標準檢驗局呼氣酒精測試
    器檢定合格證（器號○四六○三六／○一六八九五）影本各一紙附卷可稽，參以
    抗告人於原審訊問時供稱：「當天我被警察攔下，我被攔下之後警察就問我有無
    喝酒，我很老實的告訴警察說我二個鐘頭之前有喝酒我那時是喝海尼根鋁罐裝的
    啤酒三罐，警察就要對我做酒測，當時酒測警察說有超過標準值，我當時告訴警
    察說這是不可能我喝酒之後有到附近的ＩＳ咖啡店喝咖啡，還有喝水，我一直到
    大概十點多的時候才從台北長安東路回來，我當時告訴警察說希望重測，我告訴
    警察說可能是酒氣的關係，可是警察不讓我重測。」等語，足見異議人確有於酒
    後駕車，且係經警酒測發現異議人之呼氣酒測值高達○點四六ＭＧ／Ｌ之違規情
    事。再且，警員之酒測並未測試失敗，其酒測器亦經濟部標準檢驗局檢定合格，
    並無再予重新測定之必要。綜上所述，抗告人所辯不足採信。從而，原處分機關
    援引首揭規定裁處罰鍰並吊扣駕駛執照並無不當，原審以異議無理由，予以駁回
    ，尚無不合。抗告意旨仍執陳詞，指摘原裁定不當，為無理由，應予駁回。
五、據上論斷，應依道路交通案件處理辦法第二十六條、刑事訴訟法第四百十二條，
    裁定如主文。
中      華      民      國      九十一    年    十二    月      十一    日
                              台灣高等法院交通法庭
                                  審判長法  官  葉  騰  瑞
                                        法  官  江  國  華
                                        法  官  莊  明  彰
右正本證明與原本無異。
不得再抗告。
                                        書記官  廖  嫣  雯
中      華      民      國      九十一    年    十二    月      十二  日
